【裁判字號】    98,交抗,462
【裁判日期】    980630
【裁判案由】    聲明異議
【裁判全文】
臺灣高等法院臺中分院交通事件裁定     98年度交抗字第462號
抗  告  人
即受處分人  甲○○
                      14號.
上列抗告人因聲明異議案件，不服臺灣臺中地方法院中華民國98
年4月1日所為之裁定（98年度交聲字第1030號），提起抗告，本
院裁定如下：
    主  文
抗告駁回。
    理  由
一、本件經本院審酌結果，認為原審法院所為異議駁回之裁定，
    認事用法並無不當，應予維持，並引用原審法院之證據及理
    由（如附件）。
二、抗告人即受處分人（下簡稱抗告人）甲○○抗告意旨略以：
    原審裁定僅採信黃姓警員於原審之證詞，並無其他科學證據
    或其他證人證明，且其當庭具結證言與其嗣後所呈職務報告
    書內容不一，可能涉犯偽證罪嫌，應由檢察官主動偵辦；依
    黃姓警員現場位置，根本無法親眼目睹伊闖紅燈，其證詞前
    後不一，且職務報告屬推論之詞，無法直接證明伊有違規事
    實；現場有監視器，黃姓警員卻一直不將錄影帶庭作證物，
    讓伊心服口服等語，並提出光碟1份為據。
三、按汽車（包括機器腳踏車）駕駛人，行經有燈光號誌管制之
    交岔路口闖紅燈者，處1千8百元以上5千4百元以下罰鍰，並
    記違規點數3點；汽車行駛至交岔路口，其行進、轉彎，應
    遵守燈光號誌，道路交通管理處罰條例第53條、第63條第1
    項第3款與道路交通安全規則第102條第1項第1款分別定有明
    文。次按交通警員製單舉發違反道路交通管理處罰條例所列
    之違規事實，本質上為行政處分，行政處分一旦有效成立，
    有以公定力規定法律秩序之效力，該行政處分當可被推定為
    真正，其據以依法處分之事實認定亦為正確無誤，是以立法
    者賦予行政機關制定違反道路交通事件統一裁罰標準及處理
    細則，使執勤警員得當機處分（如該細則第23條）以維護交
    通秩序、安全之行政目的，反之，若謂公務員一切行政行為
    均需預留證據以證其實，則國家行政勢必窒礙難行，據此，
    刑事訴訟法就犯罪證據有關之規定中，與屬行政秩序罰之交
    通違規裁罰本旨不合部分，自不在準用之列。是若無證據足
    資證明執勤員警之舉發有誤或有捏造事實違法取締之情事，
    執勤警員本其維護交通秩序、安全職責所為之舉發，自應受
    到合法、正確之推定。本案舉發抗告人違規之臺中市警察局
    第六分局警備隊警員乙○○與抗告人素不相識，自無何怨隙
    ，其所為證述內容當無偏頗或設詞誣陷抗告人之理。就抗告
    人於案發時地如何違規一情，已經證人乙○○於原審具結證
    明屬實，證人當無可能就毫無關係之抗告人擔負偽證罪責而
    故為虛偽陳述。雖其後乙○○所製作之職務報告書就是否親
    見抗告人行向之行車管制號誌，載述「因環中路號誌為標誌
    牌遮掩，故職改以中清路號誌為判斷，該車違規事實無誤」
    ，與其原審具結證稱「我發覺環中路燈號是紅燈，中清路是
    綠燈。」「（你的位置可以看到那個燈號？）絕對可以。」
    「請求讓我回去看路口燈號。我看到受處分人行進方向紅燈
    ，受處分人是闖紅燈。」就其見聞抗告人闖越紅燈一情，係
    親自見聞抗告人行向之環中路為紅燈，抑或見聞抗告人行向
    之另交岔路口他向道路中清路為綠燈，據以認定環中路為紅
    燈，雖有出入，惟就抗告人係在環中路係紅燈號誌下，本欲
    左轉闖越紅燈卻見值勤員警乙○○站立於中清路處，而臨時
    改向欲直行環中路一情，則無二致。況抗告人於原審屢執以
    當時環中路左轉中清路之黃燈僅有三秒，而該中清路路面甚
    寬，導致伊無法及時通過該路面，造成伊錯誤判斷云云。惟
    中清路與環中路之紅綠燈轉換秒數各均為46秒，各綠燈轉換
    紅燈前，須先轉換為左轉專用指示號誌8秒後，再轉換為黃
    燈3 秒，最後轉換為紅燈，有臺中市警察局第六分局98年6
    月16日中分六警偵字第0980019303號函文1份及所附職務報
    告書2份在卷可參，足見抗告人沿環中路欲左轉中清路時，
    依當時左轉指示號誌8秒、連同黃燈3秒，共有11秒之餘裕時
    間讓其左轉彎通行，抗告人以彼時黃燈僅有3秒，導致其判
    斷錯誤，無法順利通行云云，亦無可採。又案發處之中清路
    、環中路口設置監視錄影器位置，為中清路往高速公路交流
    道口（雙向）及中清路西向東（單向），抗告人案發當時所
    駕駛之自用小客車並未在監視錄影器攝錄範圍內，以致無法
    提供，亦有前開函文、職務報告書載述在卷，故本案亦無法
    調得監視錄影帶或光碟以為本案之認定，附此敘明。
四、原處分機關援引道路交通管理處罰條例第53條第1項、第63
    條等規定，就抗告人交通違規行為，裁處抗告人罰鍰新臺幣
    2700元，並記違規點數3點，並無違誤。原審法院審核結果
    認其異議無理由，裁定駁回異議，經核亦無不當；抗告人抗
    告意旨所為指摘並無可採，其抗告無理由，應予駁回。
據上論結，應依道路交通案件處理辦法第26條、刑事訴訟法第41
2條，裁定如主文。
中    華    民    國    98    年      6    月    30   日
            刑事第九庭  審判長法  官  江  德  千
                              法  官  康  應  龍
                              法  官  賴  妙  雲
以上正本證明與原本無異。
不得再抗告。
                              書記官  蘇  昭  文
中    華    民    國    98    年      6    月    30   日


司法院資訊處製作；財團法人民間司法改革基金會備份。
